臺灣高雄地方法院刑事判決
111年度交簡上字第165號
上  訴  人  
即  被  告  薛昆池



上列上訴人因公共危險案件，不服本院高雄簡易庭中華民國111 
年7月20日111 年度交簡字第1929號（聲請簡易判決處刑案號：
臺灣高雄地方檢察署111年度偵字第9837號）第一審判決，提起
上訴，本院判決如下：
    主  文
上訴駁回。
薛昆池緩刑貳年。
    事實及理由
一、本案經本院審理結果，認第一審（下稱原審）判決以上訴人
    即被告薛昆池（下稱被告）犯刑法第185條之3第1項第1款之
    不能安全駕駛動力交通工具罪，量處有期徒刑2月，併科罰
    金新台幣（下同）5,000元，有期徒刑如易科罰金，罰金如
    易服勞役，均以1,000 元折算1 日，認事用法及量刑均無不
    當，應予維持，證據部分除增加被告於本院之自白及高雄市
    ○○區○○○○○000○○○○○0000號調解書外，其餘均引用原審刑事
    簡易判決書記載之事實及理由（如附件）。
二、被告上訴意旨略以：被告已與被害人曾春柳成立調解，並賠
    償曾春柳130,000元，原審量刑實有過重，請求從輕量刑，
    並給予緩刑宣告等語。
三、駁回上訴之理由：
    按量刑輕重，係屬事實審法院得依職權自由裁量之事項，苟
    已斟酌刑法第57條各款所列情狀而未逾越法定刑度，不得遽
    指為違法。關於刑之量定，係實體法上賦予法院得為自由裁
    量之事項，倘其未有逾越法律所規定之範圍，除顯有失出失
    入等科罰與罪責不相當之情形外，應予尊重，不得任意加以
    指摘。查原審審酌被告明知於不能安全駕駛動力交通工具之
    情形下，貿然騎車上路為極度危險之行為，對於駕駛人自身
    及其他道路使用者之生命、身體、財產均生重大危害，竟於
    服用酒類致不能安全駕駛之情況下，猶率爾騎乘普通重型機
    車上路，並肇事致生實害（因與曾春柳兩車行駛距離過近，
    導致曾春柳倒地受傷，曾春柳最後未提出告訴），所為實屬
    可議；然念及被告係初犯酒駕，犯後坦承犯行，態度尚可，
    其係騎乘普通重型機車於市區道路上，為警測得吐氣酒精濃
    度為每公升0.52毫克；兼衡其自陳智識程度為國小畢業、目
    前打零工維生、尚需照顧洗腎之太太、經濟狀況不佳等一切
    情狀，量處有期徒刑2月，併科罰金5,000元，有期徒刑如易
    科罰金，罰金如易服勞役，均以1,000 元折算1 日之折算標
    準在案，原審雖未及審酌被告於本院審理時，尚與曾春柳成
    立調解，並已賠償曾春柳130,000元，曾春柳同意不再追究
    被告之刑事責任，有高雄市三民區調解委員會調解書可佐，
    惟本院認原審量定前揭刑度已於審酌欄說明其量刑之理由，
    而刑法第185條之3第1項之法定刑為3年以下有期徒刑，得併
    科300,000元以下罰金，原審僅量處有期徒刑2月（得易科）
    、併科罰金5,000元，所為量刑仍屬適當，並無違反比例原
    則或量刑不當之情事，且關於調解成立部分，係指被告涉嫌
    過失傷害之刑事責任，與被告本案即酒後駕車無涉，是被告
    指摘原審量刑過重，為無理由，應予駁回。
四、緩刑之宣告：
    查被告前無任何犯罪科刑之紀錄乙節，有臺灣高等法院被告
    前案紀錄表1 份足參，可見被告不僅未曾因故意犯罪受有期
    徒刑以上刑之宣告，素行亦屬良好；併衡以被告犯後於檢察
    官偵訊及本院審理時均已坦承犯行，並就其所涉過失傷害部
    分與曾春柳達成調解，前已述及，顯具悔意，且被告目前年
    事已高、尚須照顧定期洗腎之配偶，堪認經本案刑罰宣告後
    ，當已知所警惕，因認本件所為前揭宣告刑以暫不執行為適
    當，爰依刑法第74 條第1項第1款之規定，併予宣告緩刑2年
    ，以啟自新。
據上論斷，應依刑事訴訟法第455 條之1 第1 項、第3 項、第36
4 條、第368 條、第373 條，刑法第74條第1項第1款，判決如主
文。
本案經檢察官呂建興聲請簡易判決處刑，檢察官陳俊秀到庭執行
職務。
中　　華　　民　　國　　111 　年　　11　　月　　22　　日
                  刑事第三庭  審判長法　官  林青怡
　　　　　　　　　 
　　　　　　　　　                  法  官  王聖源
　　　　　　　　　 
　　　　　　　　　                  法  官  侯弘偉
以上正本證明與原本無異。
不得上訴。
中　　華　　民　　國　　111 　年　　11　　月　　22　　日
　　　　　　　　　　　　　　　　　　書記官　林怡秀